# 关于对合并利润表的影响的问题『操作实践中碰的一个问题』

提问人：gemini13 时间：2010-10-02 09:52:29
背景：甲作为一家大型企业， 2008 年甲用无形资产等资产评估作价成立一家控股子公司乙，同年将其经营的一部分业务（包括资产和负债）出售给控股子公司。 2009 年又将控股子公司的股权全部转让。 其中：无形资产评估作价增值约为 1000 万，出售的资产价格即比账面价值净值少约 1000 万。
问题： 1 、对甲公司来说，此笔投资形成长期股权投资，入账价值等于控股子公司的账面价值×控股比率。其中评估增值部分计入资本公积。
借:长期股权投资 累计摊销 贷：无形资产等 资本公积 乙企业按评估价值入账分录： 借：无形资产 贷：实收资本对于 2008 年合并财务表层次来讲，此笔投资在年底会抵消，不影响合并层面的所有者权益部分。 2 、对于甲公司出售资产负债给乙公司 甲公司分录： 借：银行存款 负债 营业外支出 贷：资产 乙公司以成交价格入账。
对于 2008 年合并财务报表层次来说,此笔交易将会在年底合并财务报表中抵消，不会影响合并层面的合并利润。
3 、我想问的问题： （ 1 ） 2009 年甲出售控股子公司乙，从而失去控制权。上述交易对合并财务报表的影响在 2009 年体现出来。如果出售股权的价格基本以股权的账面价值进行出售。这一系列交易最终会 2009 年合并财务报利润的影响是怎样的？
（ 2 ）如果出售股权在 2008 年完成，又对合并层面的财务报表的影响和在 2009 年出售有什么不同？
我的想法：（ 1 ）、对于基本以股权的账面价值进行出售全部股权，甲公司

回答人：chenyiwei
回复 楼主 gemini13 的帖子在甲公司的合并报表层面，处置乙公司的股权，实质上相当于处置该股权所对应的子公司各项资产和负债，确认相关的资产处置损益。假定不考虑乙公司帐面上还存在其他来源的资产，假定乙公司的资产和负债均系从甲公司取得，则合并报表层面的影响与直接处置相关资产和负债完全相同。 另外请注意；在出资设立乙公司时，甲公司个别报表层面应当按照用于出资的无形资产的帐面价值和投资环节的相关税费之和转为长期股权投资的初始成本，不产生损益或资本公积影响。